---
title: "Template_html_Rmd"
author: 
  - name: Gilles Raîche
    affiliation: Université du Québec à Montréal
    email: raiche.gilles@uqam.ca
date: "`r format(Sys.Date(),'%d %B %Y')`"
output:
  BiocStyle::html_document:
    toc: true
    # toc_float: true
    number_sections: true
    decimal.mark: ','
    code_folding: hide
    df_print: kable
abstract: |
  Résumé de de document
bibliography:
  - packages.bib
  - references.bib
link-citations: true
csl: "apa7-fr-couture.csl"

vignette: >
  %\\VignetteIndexEntry{Template_html_Rmd} 
  %\\VignetteEncoding{UTF-8}  
  %\\VignetteEngine{knitr::rmarkdown}
---

```{r, include = FALSE}
knitr::opts_chunk$set(
  collapse = TRUE,
  comment = "#>"
)

knitr::opts_chunk$set(echo = TRUE, warning = FALSE, message = FALSE)

suggests <- c(
    "BiocStyle",
    "bookdown",
    "knitr",
    "rmarkdown",
    "R.utils")

librairies <- c(.packages(), suggests)
knitr::write_bib(librairies, "packages.bib")
```

```{r setup, eval=FALSE}
library(raichepackage)

if (!require("BiocManager", quietly = TRUE)) install.packages("BiocManager")
BiocManager::install("BiocStyle")
```

# Introduction {#id}

Ce modèle est basé sur le style BiocStyle de bioconductor [@R-BiocStyle] [^1]

[^1]: Note de marge droite de type bookdown [@R-bookdown]

# Installation de la librairie

# Traitement des références

[@Akossi2019a][@knitr2014]

# Équations (voir équation \@ref(eq:binom))

\begin{equation}
  f\left(k\right) = \binom{n}{k} p^k\left(1-p\right)^{n-k}
  (\#eq:binom)
\end{equation}

# Traitement des tableaux (voir tableau \@ref(tab:tab1))

```{r tab1, tab.cap="Exemple de tableau"}
 knitr::kable(
  head(mtcars[, 1:8], 10), caption = 'A table of the first 10 rows of `mtcars`.'
)
```

# Traitement des figures (voir figure \@ref(fig:plot1))

```{r, plot1, fig.cap="Exemple de figure", fig.wide=TRUE}
 x <- rnorm(10)
 density <- dnorm(x)
 plot(x, density)
```

# Références croisées

Référence à la section \@ref(id) du document

# Théorèmes et ... (voir théorème \@ref(thm:thm1))

::: {#thm1 .theorem name="Pythagorean theorem"}
This is a `theorem` environment that can contain **any** *Markdown* syntax.
:::

Pour identifier les intitulés et les préfixes des variantes dans l'environnement bookdown consulter le tableau \@ref(tab:tab2). **Est-ce qu'il est possible de manipuler ces variables pour renommer ou franciser les termes?**

```{r tab2, tab.cap="Environnement des théorèmes"}
# http://adv-r.had.co.nz/Environments.html#env-basics
#bookdown:::label_names_math$thm <<- "THEOREME"
#ls(getNamespace("bookdown"), all.names=FALSE)

knitr::kable(data.frame(
  Environment = names(bookdown:::theorem_abbr),
  `Printed Name` = unname(unlist(bookdown:::label_names_math)),
  `Label Prefix` = unname(bookdown:::theorem_abbr),
  stringsAsFactors = FALSE, check.names = FALSE
),booktabs = TRUE)
```

^[[Modification des libellées](https://stackoverflow.com/questions/48247787/how-to-change-caption-label-names-in-a-single-document-with-bookdown)]

# Liens web externes et locaux

-   [Vignettes Biocstyle](https://www.bioconductor.org/packages/release/bioc/html/BiocStyle.html)

# Informations sur la session

```{r}
 print(sessionInfo())
```

# Références

Il est probable que pour une sortie pdf, le code soit différent.

<div id="refs"></div>

# (APPENDIX) Appendix {-}

# A
